臺灣臺中地方法院刑事判決
111年度交易字第1731號
公  訴  人  臺灣臺中地方檢察署檢察官
被      告  秦孝誠




上列被告因過失傷害案件，經檢察官提起公訴（111年度偵緝字
第1691號），本院判決如下：
    主    文
秦孝誠犯過失傷害罪，處拘役肆拾日，如易科罰金，以新臺幣壹
仟元折算壹日。
    犯罪事實
一、秦孝誠於民國110年4月18日17時58分許，駕駛車號0000-00
    號自小客車，沿臺中市太平區長億六街由西往東方向行駛，
    行經太平區長億六街與長億五街57巷交岔路口，欲左轉長億
    五街57巷時，本應注意轉彎車應讓直行車先行，且行車時不
    得跨越分向限制線駛入對向車道，而依當時天候晴、傍晚暮
    光、柏油路面乾燥無缺陷、無障礙物、視距良好，並無不能
    注意之情事，竟疏於注意及此，貿然向左跨越分向限制線而
    駛入對向車道欲搶先左轉；適有李驊峻騎乘車號000-0000號
    普通重型機車，沿臺中市太平區長億六街由東往西方向，逾
    越該路段行車速限行駛至上開交岔路口，見秦孝誠突然跨越
    分向限制線並左轉行駛至其車道上，李驊峻見狀緊急煞車，
    致該機車失控人車倒地，機車滑行碰撞秦孝誠所駕駛車輛，
    李驊峻因而受有右側膝部擦挫傷、左側手部擦挫傷、右側手
    部擦挫傷等傷害（下稱本案交通事故）。秦孝誠於肇事後，
    於有偵查犯罪職權之公務員發覺其犯罪前，親自撥打電話報
    警承認其為肇事人，而自首接受裁判。
二、案經李驊峻訴由臺中市政府警察局太平分局報告臺灣臺中地
    方檢察署檢察官偵查起訴。　　　
    理    由
壹、程序部分：
　　按法院認為應科拘役、罰金或應諭知免刑或無罪之案件，被
    告經合法傳喚無正當理由不到庭者，得不待其陳述逕行判決
    ，刑事訴訟法第306條定有明文。查被告秦孝誠經本院合法
    傳喚，於本院111年11月29日審判期日無正當理由不到庭，
    有戶役政資訊網站查詢-個人資料查詢結果、本院送達證書
    、刑事報到單、臺灣高等法院在監在押全國紀錄表各1紙在
    卷可稽（見本院卷第23─29頁），爰依上揭規定，不待其陳
    述逕行判決，合先敘明。
貳、實體部分：
一、認定犯罪事實所憑之證據及理由：
　　訊據被告固坦承於前開時、地駕駛車號0000-00號自小客車
    行駛至前揭交岔路口左轉時，告訴人李驊峻由對向車道騎乘
    車號000-0000號普通重型機車直行而來，告訴人看到伊時緊
    急煞車而失控滑倒，並滑行碰撞其所駕駛之自小客車車牌等
    情，惟矢口否認有何過失傷害犯行，於偵查中辯稱：告訴人
    車速較快，告訴人看到我時緊急煞車滑倒，滑行後才碰到我
    的車牌，我覺得自己沒有過失云云。經查：　　
（一）被告於上開時、地，駕駛車號0000-00號自小客車，沿臺
      中市太平區長億六街由西往東方向行駛，行至長億六街與
      長億五街57巷交岔路口，欲左轉長億五街57巷時，適告訴
      人騎乘車號000-0000號普通重型機車，沿長億六街由東往
      西行駛至此，見狀緊急煞車，因此失控而人車滑倒，並滑
      行碰撞被告車輛車牌，致使告訴人受有右側膝部擦挫傷、
      左側手部擦挫傷、右側手部擦挫傷等傷害之事實，為被告
      於偵訊時坦承不諱（見偵緝卷第55─56頁），核與告訴人
      李驊峻於警詢中指述之情節相符（見偵卷第21─22、41頁
      ），並有員警職務報告書、告訴人之長安醫院診斷證明書
      、道路交通事故現場圖、調查報告表㈠、㈡、現場暨車損照
      片18張、路口監視器影像畫面截圖4張、臺中市政府警察
      局交通事故補充資料表、臺中市政府警察局舉發違反道路
      交通管理事件通知單、車籍資料2份、證號查詢汽、機車
      駕駛人駕籍資料（偵卷第17、25、29、31、33、45、49、
      47、51至77頁）、臺中市政府警察局道路交通事故初步分
      析研判表（見核交卷第17頁）在卷可稽，以上事實堪予認
      定。
（二）按駕駛人駕駛汽車，應遵守道路交通標線之指示；又汽車
      行駛至交岔路口，轉彎車應讓直行車先行，道路交通安全
      規則第90條、第102條第1項第7款分別定有明文；另按分
      向限制線，用以劃分路面成雙向車道，禁止車輛跨越行駛
      ，並不得迴轉，道路交通標誌標線號誌設置規則第165條
      亦有明文。本案被告既已領有普通小客車駕駛執照，對於
      上揭規定應知悉甚詳，而本案交通事故發生當時天候晴、
      傍晚暮光、柏油路面乾燥無缺陷、無障礙物、視距良好等
      情形，有道路交通事故調查報告表㈠在卷可參（見偵卷第3
      1頁），被告亦無不能注意之情事。
（三）參諸告訴人於警詢證稱：我於案發當時沿長億六街由東往
      西方向直行，至上述地點前，見對向車道有被告車輛打方
      向燈要左轉，我發現時按喇叭，但被告還是持續左轉，我
      緊急煞車，車子失控自摔倒地後又滑行而發生碰撞等語（
      見偵卷第41頁），核與被告於偵訊時供稱：我當時沿長億
      六街行駛，要左轉長億五街（按指長億五街57巷），告訴
      人是對向直行的車，告訴人可能騎比較快，告訴人看到我
      來不及（按指閃避）緊急剎車滑倒，滑倒之後碰撞我的車
      牌；我距離約50公尺處就看到告訴人了；我當時的車速不
      到10公里等語（見偵緝卷第55─56頁）相符。
（四）再觀諸長億六街往永成北路路口之監視器影像畫面，被告
      駕駛自小客車於110年4月18日17時58分28秒許沿長億六街
      由西往東方向行駛出現於畫面左側（見偵卷第69頁上方畫
      面），被告車輛跨越分向限制線，駛入長億六街由東往西
      方向之對向車道內，於同日17時58分28秒許至同日17時58
      分29秒許間，被告車輛持續左偏前行，而告訴人人車於同
      日17時58分28秒許沿長億六街由東往西方向行駛出現於畫
      面右側（見偵卷第69頁下方畫面），告訴人緊急煞車自摔
      倒地於長億六街由東往西方向車道路面上，自東向西滑行
      數公尺至撞擊被告車輛前車頭（見偵卷第70頁），可知被
      告於案發前既已知悉對向車道有來車，猶仍跨越分向限制
      線、占用對向車道，且仍持續前進欲左轉，顯已違反上揭
      規定甚明。被告辯稱係因告訴人行車速度較快，其無過失
      云云，並非可採。準此，被告既為轉彎車，且於知悉對向
      車道有車輛行駛而來，猶仍跨越車道分向限制線占用對向
      車道持續前進欲左轉，未禮讓對向車道直行之告訴人機車
      先行，致使告訴人見狀緊急煞車而失控連人帶車倒地滑行
      碰撞被告車輛，足見被告對於本案交通事故之發生顯有過
      失。
（五）就本案交通事故之肇事責任歸屬，臺中市政府警察局道路
      交通事故初步分析研判表載明「被告跨越分向限制線駛入
      來車道搶先左轉彎，與告訴人自述行車速度已逾肇事地點
      行車速限，同為初步分析研判可能之肇事原因」（見核交
      卷第17頁），同本院上述認定。是被告對於本案車禍事故
      ，確有跨越分向限制線駛入來車道搶先左轉彎之過失，足
      堪認定。至於告訴人之行車速度雖逾肇事地點之行車速限
      （見核交卷第17頁），然被告與告訴人之過失同為事故發
      生之原因時，被告之過失責任不因告訴人之與有過失而免
      除，告訴人之與有過失僅得於下述量刑時一併審酌，附此
      敘明。
（六）綜上所述，本件事證明確，被告犯行堪以認定，應依法論
      科。
三、論罪科刑：
（一）論罪：
　　　核被告秦孝誠所為，係犯刑法第284條前段之過失傷害罪
      。
（二）刑之加重、減輕事由：
　　　本案被告肇事後，於現場親自撥打電話報警，並報明肇事
      人姓名、地點，請警方前往處理，且在據報趕往現場處理
      之員警面前，坦承其為肇事者不逃避而接受調查，有臺中
      市政府警察局道路交通事故肇事人自首情形紀錄表存卷可
      憑（見偵卷第43頁），符合刑法第62條前段規定之自首要
      件，爰依該條規定減輕其刑。
（三）量刑：
　　　爰審酌被告本案之過失情節為駕駛自小客車，疏未注意轉
      彎車應讓告訴人直行車輛先行，及於左轉彎時跨越分向限
      制線占用來車車道，以致告訴人見狀煞避不及人車倒地滑
      行，造成告訴人受傷，所為實屬不該；兼衡被告迄今仍未
      與告訴人達成和解，賠償告訴人所受之損害；且被告犯後
      否認犯行，犯後態度不佳；惟念及告訴人所受之傷勢僅為
      右側膝部擦挫傷、左側手部擦挫傷、右側手部擦挫傷，尚
      非嚴重；且告訴人對於本案交通事故之發生與有過失；又
      被告先前並無經法院判處罪刑之案件，有臺灣高等法院被
      告前案紀錄表1份在卷可查（見本院交易卷第15頁），素
      行尚可；暨被告自述之教育程度、職業、家庭經濟狀況（
      見偵緝卷第29頁）等一切情狀，量處如主文所示之刑，並
      諭知易科罰金之折算標準。
據上論斷，應依刑事訴訟法第299條第1項前段、第306條，判決
如主文。
本案經檢察官李毓珮提起公訴，檢察官陳敬暐到庭執行職務。
中　　華　　民　　國　　111 　年　　12 　　月　　13 　日
                        刑事第十二庭  法  官  陳盈睿 
以上正本證明與原本無異。
如不服本判決應於收受送達後20日內向本院提出上訴書狀，並應
敘述具體理由；其未敘述上訴之理由者，應於上訴期間屆滿後20
日內向本院補提理由書（均須按他造當事人之人數附繕本）「切
勿逕送上級法院」。
告訴人或被害人如不服判決，應備理由具狀向檢察官請求上訴，
上訴期間之計算，以檢察官收受判決正本之日起算。
  　　　　                            書記官  李噯靜
中　　華　　民　　國　　111 　年　　12 　　月　　13 　日
附錄本案論罪科刑法條：
【中華民國刑法第284條】
因過失傷害人者，處1年以下有期徒刑、拘役或10萬元以下罰金
；致重傷者，處3年以下有期徒刑、拘役或30萬元以下罰金。